---
title: "R Notebook - Tarea 1"
output: html_notebook
---

# **Funciones en R**

## Estructura de una Función

  Se organiza una función con un nombre seguido de la palabra reservada function,
  después siguen los parametros, cuerpo y valor de retorno.
  
 - Nombre Función 
 - Palabra reservada function
 - Parametros de la Función
 - Cuerpo de la función
 - Valor de retorno (opcional)
 
```{r}
  nombreFuncion <- function(par1, par2, ... , parn){
    # Codigo de la funcion
    resultado <= 3*3;
    
    #Valor de retorno, opcional
    return (resultado);
  }
```

### Ejemplo de una Función
  - Nombre de la funcion: multiplicar
  - Parametros: val1 un número, val2 un número.
  - Valor de Retorno: El resultado de la multiplicacion entre 2 números.
```{r}
  multiplicar <- function(val1, val2){
    
    return(val1*val2);
  }

  multiplicar(4,5); #Llamar a una función enviandole 2 valores.
```
### Argumentos de una Función

Son los valores que se le pueden mandar a la función cumplir con el objetivo
de dicha función.

Se pueden definir valores por defecto asignandoles un valor al definir la función.
```{r}
            #Funcion que recibe 3 paramtros
example <- function(alto,ancho, profundidad=1){ # El parametro de profundidad por 
                                                # defecto tiene un valor de 1.
}
```

### Argumentos por Valor
Los argumentos por valor se envian al llamar a la función. R maneja los argumentos
por valor en todos los casos, para actualizar una variable global se tiene
la sintaxis de <<- al asignarle un valor dentro de una función.

```{r}
miFuncion('Hola Mundo!','Ingeniería','USAC');
```


# **Familia Apply**

### **lapply**

Aplica una función a cada elemento del objeto de entrada. Lo peculiar es que siempre
retorna una lista.

- Input: List, vector or data frame
- Output: List

Syntax:
- X es una lista, vector o data frame
- FUN es la función que aplicara a cada elemento.
```{r}
lapply(X, FUN)
```

#### Uso de lapply
```{r}
bono <- function(x){
  return (x+250)
}

salario <- c(5000,4500,5500,7500,3200)
salario_bono <-lapply(salario, bono)
salario_bono

#OUTPUT: [[1]]
#         [1] 5250
#       [[2]]
#         [1] 4750

final_salary <-  as.numeric(salario_bono) #para convertir de lista a vector
#OUTPUT: [1] 5250 4750 5750 7750 3450

final_salary[3]
#OUTPUT: 5750
```

### **sapply**

Aplica una función a cada elemento del objeto de entrada. Al aplicar esta función
retorna un vector o matriz.

- Input: List, vector or data frame
- Output: Vector or matrix

Syntax:
- X es una lista, vector o data frame
- FUN es la función que aplicara a cada elemento.
```{r}
sapply(X, FUN)
```

#### Uso de sapply

Al vector de planilla le quita el iggs y retorna el nuevo valor del salario 
con el descuento aplicado. Lo que retorna es un vector y no necesitamos hacer el 
paso adicional de lappy para obtener un vector.

```{r}

quitarIggs <- function(x){
  return (x - x*0.0483)
}

planilla <- c(5000,4500,5500,7500,3200)
salario_sin_iggs <-sapply(planilla, quitarIggs)
salario_sin_iggs
#OUTPUT: [1] 4758.50 4282.65 5234.35 7137.75 3045.44

salario_sin_iggs[1]
#OUTPUT: 4758.5
```

### **vapply**

Se caracteriza por retornar un vector con longitud que tiene cada una de las 
listas pasadas como parametros a la función.


Syntax:
- X es una lista, vector o data frame
- FUN es la función que aplicara a cada elemento.
- FUN.VALUE tipo de dato a retornar.

```{r}
vapply(X, FUN, FUN.VALUE)
```

#### Uso de vapply

Tomando un vector de ventas, cada día se tienen ventas por diferentes montos, 
si quisieramos saber el monto de la venta máxima lo hacemos por medio de vapply,
usando la funcion max nos busca el valor máximo en la lista que pasamos como parametro.

```{r}

ventas <- list(lunes = c(100, 45, 55), martes = c(500,80,200,36), miercoles = c(100,40))

sapply(ventas, max)
ventas_max <-vapply(ventas, max,numeric(1))

ventas_max
#OUTPUT: lunes    martes    miercoles 
#         100       500       100 

ventas_max[1]
#OUTPUT: lunes
#         100
```

Para saber la cantidad de ventas que se tuvieron en un día, se puede realizar 
pasando el vector de ventas y haciendo uso de la función length para calcular el
número de elementos de la lista, que en este caso equivalen al número de ventas.

```{r}
cantidad_ventas <-vapply(ventas, length,numeric(1))
cantidad_ventas
# OUTPUT: lunes    martes    miercoles 
#           3         4         2 
```

